臺灣士林地方法院民事裁定
111年度消債更字第29號
債  務  人  陳宛均  
代  理  人  陳宜新律師(法扶律師)
上列債務人聲請更生事件，本院裁定如下：
    主  文
債務人陳宛均自中華民國一百一十一年六月三十日十七時起開始
更生程序。
命司法事務官進行本件更生程序。
    理  由
一、按債務人不能清償債務或有不能清償之虞，且無擔保或無優
    先權之本金及利息債務總額未逾新臺幣（下同）1,200萬元
    者，於法院裁定開始清算程序或宣告破產前，得向法院聲請
    更生；法院開始更生程序之裁定，應載明其年、月、日、時
    ，並即時發生效力；法院裁定開始更生程序後，得命司法事
    務官進行更生程序；必要時，得選任律師、會計師或其他適
    當之自然人或法人一人為監督人，觀諸消費者債務清理條例
    （下稱消債條例）第3條、第42條第1項、第45條第1項、第1
    6條分別定有明文。
二、聲請意旨略以：伊有不能清償債務情事，前已向本院聲請與
    最大債權金融機構調解，惟調解不成立。又伊無擔保或無優
    先權之本金及利息債務總額未逾1,200 萬元，且未經法院裁
    定開始清算程序或宣告破產，爰依法聲請更生等語。 
三、經查，債務人所主張之上開事實，業據提出房屋租賃契約書
    【見本院110年度司消債調字第375號卷（下稱消債調卷）第
    5至8頁】、民國108、109年度綜合所得稅各類所得資料清單
    及全國財產稅總歸戶財產查詢清單（見消債調卷第9、29、3
    0頁）、財團法人金融聯合徵信中心當事人綜合信用報告之
    前置協商專用債權人清冊（見消債卷第10至20頁）、勞工保
    險被保險人投保資料表（見消債調卷第34、35頁）、調解不
    成立證明書（見消債調卷第61頁）、債務人戶口名簿（見本
    院卷第33頁）、集保戶往來參加人明細資料表（見本院卷第
    40頁）、保管帳戶客戶餘額表（見本院卷第41頁）、客戶存
    券異動明細表（見本院卷第42頁）、投資人於各專戶無資料
    明細表（見本院卷第43頁）、投資人於清算交割銀行未開戶
    明細表（見本院卷第44頁）、銀行帳戶交易明細及存摺明細
    （見本院卷第45至54、205至299頁）、中華民國人壽保險商
    業同業公會保險業通報作業資訊系統資料查詢結果表（見本
    院卷第67、68頁）等為憑，堪信為真實。參酌債務人現年38
    歲（見本院卷第33頁），目前任職於大瀚環球商務中心有限
    公司，每月平均薪資4萬3,728元（見本院卷第73至102頁）
    ，尚須扶養父親，名下固有南山人壽保險股份有限公司保單
    價值準備金7,406元（見本院卷第166頁），惟依其陳報之無
    擔保債務總額已達112萬5,634元（計算式：4萬5,905元＋5萬
    5,818元＋49萬5,775元＋16萬3,736元＋13萬4,400元＋13萬元＋1
    0萬元＝112萬5,634元，見消債調卷第50、53、57頁、本院卷
    第123頁）觀之，足認債務人之財產、勞力、信用確不能清
    償全部債務。此外，復查無消債條例第6條第3項、第8條或
    第46條各款所定駁回更生聲請之事由，是債務人聲請更生，
    應屬有據，爰依首揭規定，裁定其應予開始更生程序，並命
    司法事務官進行本件更生程序。
四、爰裁定如主文。
中　　華　　民　　國　　111 　年　　 6　　月　　30　　日
                  民事第一庭  法  官  黃筠雅
以上正本係照原本作成。
本件裁定不得抗告。
中　　華　　民　　國　　111 　年　　7 　　月　　4 　　日
                              書記官  陳芝箖